臺灣臺中地方法院刑事裁定
110年度聲字第3539號
聲  請  人  臺灣臺中地方檢察署檢察官
受  刑  人  蔡世凱




上列聲請人因受刑人數罪併罰有二裁判以上，聲請定其應執行之
刑（110年度執聲字第2360號），本院裁定如下：
    主    文
蔡世凱犯如附表所示各罪所處之刑，應執行有期徒刑柒年陸月。
    理    由
一、聲請意旨略以：受刑人蔡世凱犯數罪，先後經判決確定如附
    表，應依刑法第53條、第51條第5 款規定，定應執行之刑，
    爰依刑事訴訟法第477 條第1 項聲請裁定等語。
二、按裁判確定前犯數罪者，併合處罰之；數罪併罰，有2裁判
    以上者，依刑法第51條之規定，定其應執行之刑；宣告多數
    有期徒刑者，於各刑中之最長期以上，各刑合併之刑期以下
    ，定其刑期，但不得逾30年，刑法50條第1項前段、第53條
    及第51條第5款分別定有明文。又「（第1項）裁判確定前犯
    數罪者，併合處罰之。但有下列情形之一者，不在此限：一
    、得易科罰金之罪與不得易科罰金之罪。二、得易科罰金之
    罪與不得易服社會勞動之罪。三、得易服社會勞動之罪與不
    得易科罰金之罪。四、得易服社會勞動之罪與不得易服社會
    勞動之罪。」、「（第2項）前項但書情形，受刑人請求檢
    察官聲請定應執行刑者，依第51條規定定之。」，同法第50
    條亦規定甚明。次按法律上屬於自由裁量之事項，有其外部
    性界限及內部性界限，並非概無拘束；數罪併罰有二裁判以
    上宣告多數有期徒刑者，依上開規定係採「限制加重原則」
    規範執行刑之法定範圍，為其定刑之外部界限，乃因一律將
    宣告刑累計執行，刑責恐將偏重而過苛，不符現代刑事政策
    及刑罰之社會功能，而有必要透過定應執行刑程序，授權法
    官對被告本身及所犯各罪為總檢視，進行充分而不過度之評
    價，以妥適調整之（最高法院108年度台抗字第671號裁定意
    旨參照）。
三、經查，受刑人因違反毒品危害防制條例等案件，經法院先後
    判處如附表所示之刑，均經分別確定在案，有各該判決書及
    臺灣高等法院被告前案紀錄表各1 份在卷可稽。而附表編號
    1、6、7為不得易刑處分之罪，其餘則為得易刑處分之罪，
    屬刑法第50條第1 項但書之情形。茲檢察官依受刑人之請求
    向本院聲請定其應執行之刑，有臺灣臺中地方檢察署刑法第
    50條第1 項但書案件是否請求定應執行刑調查表在卷可稽，
    本院審核認聲請為正當，並衡酌受刑人所犯各罪之犯罪類型
    、行為態樣、手段、動機、侵害法益種類及責任非難程度，
    暨附表編號1 至9 所示之罪經定應執行有期徒刑3 年10月確
    定、附表編號10 至13 所示之罪經定應執行有期徒刑3 年6 
    月確定、附表編號14至15所示之罪經定應執行有期徒刑1 年
    確定、附表編號16至17所示之罪經定應執行有期徒刑8 月確
    定等一切情狀，經整體評價後，定其應執行之刑。至於數罪
    併罰中之一罪，依刑法規定得易科罰金，若因與不得易科之
    他罪併合處罰結果而不得易科罰金時，原可易科部分所處之
    刑，自亦無庸為易科折算標準之記載（司法院釋字第144 號
    解釋意旨參照）。
四、依刑事訴訟法第477 條第1 項，刑法第50條第2 項、第53條
    、第51條第5 款，裁定如主文。　　　
中　　華　　民　　國　　110 　年　　10　　月　　29　　日
                  刑事第十二庭  法  官  廖慧娟  
以上正本證明與原本無異。
如不服本裁定，應於收受送達後5日內向本院提出抗告狀。（應
附繕本）
　　　　　　　　　　　　　　　　書記官  陳青瑜
中　　華　　民　　國　　110 　年　　11　　月　　1 　　日
附表：
編        號         1          2          3 罪        名  轉讓第一級毒品 竊盜 竊盜 宣   告   刑  有期徒刑11月 各有期徒刑3月，共2 罪 有期徒刑4月 犯  罪 日 期  109年8月13日 ①109年9月23日至同月26日間某時 ②109年10月12日 109年9月14日 偵查（自訴）機關年度案號  臺中地檢109年度偵字第34136號等 臺中地檢109年度偵字第32062號等 臺中地檢109年度偵字第33948號等 最後事實審 法    院      臺中地院      臺中地院      臺中地院  案    號 109年度訴字第3002號 109年度沙簡字第694號 110年度沙簡字第8號  判決日期 110年1月11日 109年12月5日 110年1月12日 確定判決 法    院      臺中地院     臺中地院     臺中地院  案    號 109年度訴字第3002號 109年度沙簡字第694號 110年度沙簡字第8號  判決確定日期 110年1月11日 110年1月19日 110年2月9日 備        註  臺中地檢110年度執字第3352號  臺中地檢110年度執字第2095號 臺中地檢110年度執字第2934號   臺中地檢110年度執更字第2012號（編號1至9經定應執行有期徒刑3年10月）   

編        號         4          5          6 罪        名  竊盜 竊盜 肇事逃逸 宣   告   刑  有期徒刑4月 有期徒刑3月 有期徒刑1年2月 犯  罪 日 期  109年10月15日① 109年10月15日 109年9月3日 偵查（自訴）機關年度案號  彰化地檢109年度偵字第13428號 彰化地檢109年度偵字第13428號 臺中地檢109年度偵字第26705號 最後事實審 法    院      彰化地院      彰化地院      臺中地院  案    號 110年度簡字第141號 110年度簡字第141號 109年度交訴字第291號  判決日期 110年1月26日 110年1月26日 110年1月29日 確定判決 法    院      彰化地院     彰化地院     臺中地院  案    號 110年度簡字第141號 110年度簡字第141號 109年度交訴字第291號  判決確定日期 110年2月24日 110年2月24日 110年3月9日 備        註  彰化地檢110年度執字第1270號 彰化地檢110年度執字第1270號 臺中地檢110年度執字第3998號   臺中地檢110年度執更字第2012號（編號1至9經定應執行有期徒刑3年10月）   

編        號          7         8         9 罪        名  過失致死 竊盜 公共危險 宣   告   刑  有期徒刑9月 有期徒刑4月 有期徒刑4月 犯  罪 日 期  109年9月3日 109年9月3日 109年10月12日 偵查（自訴）機關年度案號  臺中地檢109年度偵字第26705號 臺中地檢109年度偵字第26705號 臺中地檢109年度偵字第36765號 最後事實審 法    院      臺中地院      臺中地院      臺中地院  案    號 109年度交訴字第291號 109年度交訴字第291號 110年度沙簡字第80號  判決日期 110年1月29日 110年1月29日 110年2月17日 確定判決 法    院      臺中地院      臺中地院      臺中地院  案    號 109年度交訴字第291號 109年度交訴字第291號 110年度沙簡字第80號  判決確定日期 110年3月9日 110年3月9日 110年3月16日 備        註  臺中地檢110年度執字第3998號 臺中地檢110年度執字第3998號 臺中地檢110年度執字第4095號   臺中地檢110年度執更字第2012號（編號1至9經定應執行有期徒刑3年10月）   

編        號          10         11         12 罪        名  竊盜 竊盜 竊盜 宣   告   刑  各有期徒刑6月，共4 罪 各有期徒刑4月，共4 罪 各有期徒刑5月，共4 罪 犯  罪 日 期  ①109年11月28日 ②109年10月16日 ③109年11月14日 ④109年11月23日 ①109年10月16日 ②109年10月30日 ③109年10月16日 ④109年11月23日 ①109年10月28日 ②109年10月11日 ③109年10月17日 ④109年11月5日 偵查（自訴）機關年度案號  臺中地檢109年度偵字第35659號等 臺中地檢109年度偵字第35659號等 臺中地檢109年度偵字第35659號等 最後事實審 法    院      臺中地院      臺中地院      臺中地院  案    號 110年度簡字第285號 110年度簡字第285號 110年度簡字第285號  判決日期 110年4月27日 110年4月27日 110年4月27日 確定判決 法    院      臺中地院      臺中地院      臺中地院  案    號 110年度簡字第285號 110年度簡字第285號 110年度簡字第285號  判決確定日期 110年6月21日 110年6月21日 110年6月21日 備        註  臺中地檢110年度執字第9009號（編號10至13經定應執行有期徒刑3年6月）   

編        號          13        14         15 罪        名  竊盜 竊盜 竊盜 宣   告   刑  各有期徒刑3月，共4 罪 各有期徒刑4月，共3 罪 各有期徒刑3月，共2罪 犯  罪 日 期  ①109年10月30日 ②109年11月7日 ③109年11月10日 ④109年11月19日 ①109年11月14日 ②109年11月15日 ③109年11月22日 ①109年11月16日 ②109年11月12日 偵查（自訴）機關年度案號  臺中地檢109年度偵字第35659號等 臺中地檢110年度偵字第4846號等 臺中地檢110年度偵字第4846號等 最後事實審 法    院      臺中地院      臺中地院      臺中地院  案    號 110年度簡字第285號 110年度易字第581號 110年度易字第581號  判決日期 110年4月27日 110年4月29日 110年4月29日 確定判決 法    院      臺中地院      臺中地院      臺中地院  案    號 110年度簡字第285號 110年度易字第581號 110年度易字第581號  判決確定日期 110年6月21日 110年5月25日 110年5月25日 備        註  臺中地檢110年度執字第9009號（編號10至13經定應執行有期徒刑3年6月） 臺中地檢110年度執字第7392號（編號14至15經定應執行有期徒刑1年）  

編        號          16         17         18 罪        名  竊盜 竊盜 竊盜 宣   告   刑  有期徒刑4月 有期徒刑6月 有期徒刑5月 犯  罪 日 期  109年11月11日 109年11月23日 109年11月27日 偵查（自訴）機關年度案號  臺中地檢110年度偵字第1521號等 臺中地檢110年度偵字第1521號等 臺中地檢110年度偵字第8838號 最後事實審 法    院      臺中地院      臺中地院      臺中地院  案    號 110年度易字第731號 110年度易字第731號 110年度簡字第594號  判決日期 110年5月6日 110年5月6日 110年6月23日 確定判決 法    院      臺中地院      臺中地院      臺中地院  案    號 110年度易字第731號 110年度易字第731號 110年度簡字第594號  判決確定日期 110年6月8日 110年6月8日 110年7月27日 備        註  臺中地檢110年度執字第7904號（編號16至17經定應執行有期徒刑8月）  臺中地檢110年度執字第10642號